臺灣高等法院刑事判決　　　　　　　　　　　　　九十一年度上易字第二二一五號
　　上　訴　人　臺灣士林地方法院檢察署檢察官
　　被　　　告　乙○○
右上訴人因被告竊盜案件，不服臺灣士林地方法院九十年度易字第八五七號，中華民
國九十一年五月二十三日第一審判決（起訴案號：臺灣士林地方法院檢察署九十年度
偵字第六九二五號）提起上訴，本院判決如左：
    主  文
上訴駁回。
    事實及理由
一、本案經本院審理結果，認第一審判決以被告乙○○犯刑法第三百二十一條第一項
    第四款之結夥三人竊盜罪，而為有期徒刑八月，緩刑三年，緩刑期內付保護管束
    之諭知，認事用法核無不當，應予維持，並引用第一審判決書記載有關被告犯竊
    盜罪部分之事實、證據及理由（如附件，另被告於本院審理時，已坦承竊盜犯行
    ，見本院卷第三十一至三十五頁）。
二、檢察官上訴意旨以：被告之父母原答應按月理賠告訴人甲○○新台幣五千元，惟
    嗣竟未履約，顯見被告犯後態度不佳，原審宣告緩刑不當云云。
三、惟查：關於緩刑之宣告，係實體法上賦予法院得為自由裁量之事項，倘其未有逾
    越法律所規定之範圍，或濫用其權限，即不得任意指摘為違法。且緩刑為法院刑
    罰權之運用，旨在獎勵自新，只須合於刑法第七十四條所定之條件，法院本有自
    由裁量之職權。經查：本件原審係審酌被告前未曾受有期徒刑以上刑之宣告，年
    輕識淺，因一時貪念，致罹刑典，而認其經此次教訓後，當知警惕，應無再犯之
    虞，且斟酌其家庭環境等情狀，因認其所宣告之刑，以暫不執行為適當，合於刑
    法第七十四條第一款所定之條件，乃併予宣告緩刑三年，緩刑期內付保護管束，
    以勵來茲，而啟自新。經核其緩刑之宣告，並無不當。至被告之父母是否答應按
    月理賠告訴人新台幣五千元，乃被告父母私下與告訴人之協議，被告既未參與，
    難認被告未付款，即為不知悔改。況告訴人仍得就受損部分，另行起訴請求賠償
    ，被告於本院審理時亦堅稱目前家庭經濟困難，有錢時，願意賠錢等語（見本院
    卷三十一頁）。是公訴人依循告訴人之聲請提起上訴，認原判決宣告緩刑不當，
    就原審法院適法範圍裁量權之行使為爭執，惟原審已審酌被告之各種犯罪情狀及
    家庭環境狀況，且被告之情狀合於刑法第七十四條第一款所定之條件，乃併予宣
    告緩刑三年，緩刑期內付保護管束，以啟自新，經核並無顯然失出，亦於法無違
    ，公訴人執持前詞，提起上訴，為無理由，應予駁回。
四、據上論結，應依刑事訴訟法第三百七十三條、第三百六十八條，判決如主文。
本案經檢察官張秋雲到庭執行職務。
中      華      民      國    九十一    年      十      月      一      日
                              臺灣高等法院刑事第四庭
                                  審判長法  官  蔡  永  昌
                                        法  官  陳  榮  和
                                        法  官  徐  昌  錦
右正本證明與原本無異。
不得上訴。
                                        書記官  吳  金  來
中      華      民      國    九十一    年      十      月      七      日
